【裁判字號】    97,訴,829
【裁判日期】    980630
【裁判案由】    撤銷贈與行為等
【裁判全文】
臺灣臺南地方法院民事判決               97年度訴字第829號
原      告  丙○○○
訴訟代理人  方文賢律師
複代理人    楊淑慧律師
被      告  乙○○○
            甲○○
前列二人共同
訴訟代理人  裘佩恩律師
複代理人    林志雄律師
上列當事人間請求撤銷贈與行為等事件，經本院於民國98年6月
17日言詞辯論終結，判決如下：
    主      文
原告之訴及假執行之聲請均駁回。
訴訟費用由原告負擔。
    事實及理由
甲、程序部分：
  一、民法第二百四十五條所定債權人撤銷權得行使之一年除斥
      期間，應自債權人知有撤銷原因時起算，即在有償行為，
      債權人除知有害及債權之事實外，並須知債務人及受益人
      亦知其情事起算一年，其撤銷權始告消滅。（最高法院85
      年度台上字第1601號判決參照）本件被告乙○○○於民國
      （下同）95年1月4日始以贈與為原因而移轉登記予甲○○
      ，原告係於97年4月11日調閱被告財產資料，始知得本於
      詐害行為行使撤銷權，並於97年5月30日起訴，未逾越除
      斥期間，先為敘明。
  二、按學說上所謂之「爭點效」，係指法院於確定判決理由中
      ，對訴訟標的以外當事人所主張或抗辯之重要爭點，本於
      兩造辯論之結果所為之判斷結果，除有顯然違背法令，或
      當事人提出新訴訟資料足以推翻原判斷之情形外，於同一
      當事人間，就與該重要爭點有關之他訴訟，不得再為相反
      之主張，法院亦不得作相異之判斷而言，其乃源於訴訟上
      之誠信原則及當事人公平之訴訟法理而來。是「爭點效」
      之適用，除理由之判斷具備「於同一當事人間」、「非顯
      然違背法令」及「當事人未提出新訴訟資料足以推翻原判
      斷」等條件外，必須該重要爭點，在前訴訟程序已列為足
      以影響判決結果之主要爭點，經兩造各為充分之舉證，一
      如訴訟標的極盡其攻擊、防禦之能事，並使當事人適當而
      完全之辯論，由法院為實質上之審理判斷，前後兩訴之標
      的利益大致相同者，始應由當事人就該事實之最終判斷，
      對與該重要爭點有關之他訴訟負結果責任，以符民事訴訟
      上之誠信原則。（最高法院96年度台上字第307號判決參
      照）本件被告主張：本院民事庭95年度訴字第1687號民事
      判決已認定乙○○○於系爭車禍事故中無過失，且判決確
      定，依爭點效理論，原告對被告乙○○○主張之損害賠償
      訴訟恐將為同一認定，則原告根本對被告乙○○○無法取
      得債權，本案自無訴之利益。惟查，本院95年度訴字第
      1687號民事判決固判決被告乙○○○無過失，惟該件原告
      乃「財團法人汽車交通事故特別補償基金」，並非原告丙○○○，且該件既與丙○○○利益有重大關係，卻未告知
      原告丙○○○參與訴訟，顯未經原告為充分之舉證，一如
      訴訟標的極盡其攻擊、防禦之能事，並使當事人適當而完
      全之辯論，是該件雖由法院為實質上之審理判斷，但對本
      件原告丙○○○而言並未符訴訟上之誠信原則及當事人公
      平之訴訟法理有違民事訴訟上之誠信原則，故本院不認應
      適用「爭點效」理論，先予敘明。
乙、實體部分：
一、原告起訴主張：
  (一)緣被告乙○○○於94年7月2日中午12時15分許，騎乘車號
    OAD-077號重型機車撞擊被害人鄭誠贊所騎乘之車號KH6-596
    號重型機車，致被害人受有左側顱骨骨折併腦內出血、硬腦
    膜外出血及嚴重腦水腫、多處擦傷等，而有語言能力、感覺
    功能喪失之重傷害，此有臺灣臺南地方法院95年度交易字第
    94號刑事判決可稽。
  (二)按「因故意或過失不法侵害他人之權利者，負損害賠償責任
    。」、「汽車、機車或其他非依軌道行駛之動力車輛，在使
    用中加損害於他人者，駕駛人應賠償因此所生之損害。」、
    「不法侵害他人之身體、健康、名譽、自由、信用、隱私、
    貞操，或不法侵害其他人格法益而情節重大者，被害人雖非
    財產上之損害，亦得請求賠償相當之金額。…前二項規定，
    於不法侵害他人基於父、母、子、女或配偶關係之身分法益
    而情節重大者，準用之。」，民法第184條第1項前段、第
    191條之2前段、第195條第1項、第3項定有明文。訴外人鄭
    誠贊為原告丙○○○之子，已依法訴請被告乙○○○應賠償
    新臺幣（下同）160萬元（即本院97年度新調字第45號民事
    損害賠償事件）。
  (三)近日間，原告丙○○○始知被告乙○○○竟為損害原告之債
    權，而為脫產，將其所有財產即名下座落臺南縣玉井鄉○○
    段第1096、1096-1號土地（應有部分均為313/10000）及其
    上建號第420號、門牌號碼「臺南縣玉井鄉○○街180巷6號4
    樓之7」房屋（下稱系爭房地），於95年l月4日以贈與為原
    因（原因發生日期94年12月15日），而移轉登記予其女即被
    告甲○○，並迅於95年1月11日以系爭房地向「第一銀行」
    設定最高限額102萬元之抵押權，其等此舉將使原告追償無
    著，甚為惡劣。
  (四)按「債務人所為之無償行為，有害及債權者，債權人得聲請
    法院撤銷之。」、「債權人依第一項或第二項之規定聲請法
    院撤銷時，得並聲請命受益人或轉得人回復原狀。」、「負
    損害賠償責任者，除法律另有規定或契約另有訂定外，應回
    復他方損害發生前之原狀。因回復原狀而應給付金錢者，自
    損害發生時起，加給利息。」民法第244 條第l項、第4項前
    段、第213條第1、2項定有明文。本件被告間該項無償贈與
    行為，自屬有害原告對被告乙○○○之前開債權，原告自得
    依民法第244條第1項、第4項行使撤銷權及回復原狀之法律
    關係，訴請將被告之無償贈與行為及移轉登記行為一併撤銷
    ，而被告等就系爭房地脫產後，被告甲○○竟迅以系爭房地
    再向「第一銀行」設定最高限額102萬元之抵押權，已使系
    爭房地之價值減損，害及原告之求償，至為顯然，是此價值
    之減損，自應由該抵押借款之債務人即被告甲○○為賠償，
    爰為先位訴之聲明。另按原告係於97年4月11日調閱被告財
    產資料，始知得本於詐害行為行使撤銷權，並未逾越除斥期
    間，併為敘明。
  (五)再者，按「表意人與相對人通謀而為虛偽意思表示者，其意
    思表示無效。」、「無效法律行為之當事人，於行為當時知
    其無效，或可得而知者，應負回復原狀或損害賠償之責任。
    」、「負損害賠償責任者，除法律另有規定或契約另有訂定
    外，應回復他方損害發生前之原狀。因回復原狀而應給付金
    錢者，自損害發生時起，加給利息。」民法第87條第1項前
    段、第113條、第213條第l、2項定有明文。本件如先位聲明
    無理由，則被告乙○○○明知其對原告應為賠償，惟如上所
    述，竟將系爭房地贈與其女即被告甲○○，並迅即向「第一
    銀行」設定最高限額102萬元之抵押權，顯係意圖脫產以逃
    避清償責任，依民法第87條所定，其等間贈與及移轉登記為
    無效之法律行為，而系爭房地已移轉登記與被告甲○○所有
    ，造成原告對被告乙○○○求償無門，自屬侵害原告債權，
    是依侵權行為法則及民法第213條第1項、第113條之規定，
    被告甲○○乃應塗銷系爭房地之移轉登記並為賠償，爰為備
    位訴之聲明。
  (六)對於被告抗辯所為之陳述：
    1.按侵權行為成立後，被害人即取得損害賠償請求權，此稽
      之侵權行為損害賠償請求權關於消滅時效之規定，民法第
      197條第1項定有明文。至於，被害人與侵害人間之請求賠
      償訴訟，不過為確認侵害人應賠償之數額而已，尚非可謂
      須待該給付訴訟經勝訴判決確定，侵權行為損害賠償請求
      權之債權始存在，允無疑義。本件訴外人鄭誠贊於94年7
      月2日遭被告乙○○○侵害，自於斯時系爭債權即已存在
      。
    2.就本件該次車禍部分，被告乙○○○之尚有其他債權人及
      訴外人鄭誠贊、鄭基德，均已對被告乙○○○訴請賠償
      111,273,700元、160萬元。縱或不認其等全數請求皆為有
      理由，然被告乙○○○現名下已無任何不動產，亦無豐厚
      收入，是其縱有臨時工工資及配偶所給付微薄零用金之收
      入，亦難認其有賠償之資力，應甚瞭然。
    3.「按土地法第四十三條規定：『依本法所為之登記，有絕
      對效力。』，係為保護第三人起見，將登記事項賦予絕對
      真實之公信力，並非於保護交易安全之必要限度以外，剝
      奪真正權利人之權利。查本件兩造因不動產借名契約爭訟
      ，於當事人彼此間，並無第三人因信賴登記而交易取得不
      動產之情形，自不得以土地法第四十三條規定逕認出名者
      係該借名不動產之真正權利人。」最高法院96年度臺上字
      第2871號判決可供參照。於不動產借名登記之情形，出名
      者與借名者基於其等內部關係，固不得以土地法第43條規
      定逕認出名者係該借名不動產之真正權利人，然對第三人
      而言，依土地法所為登記事項，乃具有絕對真實之公信力
      ，允無疑義。被告乙○○○在本件車禍之時，既為系爭房
      地之登記名義人，被告母女2人對第三人之原告即不得主
      張就系爭房地係為借名登記，應無疑義。
    4.再者，系爭房地係於85年6月30日即為買受，於85年8月9
      日登記在被告乙○○○名下，之後於95年1月4日始以贈與
      為原因而移轉登記予甲○○。而被告自承該不動產購入金
      額總價約220萬元，其中約30%為自備款，70%為貸款，即
      其銀行貸款應約為154萬元，則在此近10年之期間，每月
      至少清償15,000元款項，其抵押貸款之本金應已所剩不多
      ，惟被告卻稱系爭房地在95年1月間過戶並辦理銀行轉貸
      ，之前的貸款本金餘額尚有1,192,983元云云，實有違常
      情。
  (七)並聲明：
    1.先位訴之聲明：
      被告乙○○○與被告甲○○於民國94年12月15日就坐落
        臺南縣玉井鄉○○段第1096、1096-1號土地（應有部分
        均為313/10000）及其上建號第420號、門牌號碼臺南縣
        玉井鄉○○街180巷6號4樓之7房屋之贈與行為及所有權
        讓與行為應予撤銷。
      被告間就前項所示不動產，經臺南縣玉井地政事務所於
        民國95年l月4日登記以贈與為移轉原因之所有權移轉登
        記應予塗銷。
      被告甲○○應賠償原告新臺幣102萬元及自起訴狀繕本
        送達翌日起至清償日止按年息百分之5計算之利息。
      就第三項之請求，原告願供擔保請宣告准為假執行。
    2.備位訴之聲明：
      確認被告乙○○○與被告甲○○間於民國95年1月4日以
        贈與為原因，就被告乙○○○所有坐落臺南縣玉井鄉○○段第1096、1096-1號土地（應有部分均為313/10000
        ）及其上建號第420號、門牌號碼臺南縣玉井鄉○○街
        180 巷6號4樓之7房屋所為所有權移轉登記之法律關係
        無效。
      被告甲○○應將上開土地及房屋所有權移轉登記塗銷。
      被告甲○○應賠償原告新臺幣102萬元及自起訴狀繕本
        送達翌日起至清償日止按年息百分之5計算之利息。
      就第三項之請求，原告願供擔保請宣告准為假執行。
二、被告則以：
  (一)本案系爭房地原本為被告甲○○所購買，借名登記於被告乙○○○名下，此有85年12月2日書立保證書一紙可以為證。
    該保證書當時書立之目的乃擔心若某日被告乙○○○意識不
    清或過世，該房地仍能過戶給被告甲○○，其他繼承人亦即
    訴外人翁清龍、翁小莉均不得異議，當時為求慎重，還要求
    訴外人翁清龍、翁小莉為見證人。
  (二)另系爭房地雖登記於被告乙○○○名下，並由被告乙○○○
    辦理房貸，然實際上為被告甲○○所出資購買，當時被告甲○○於84年與建商簽約時，尚屬預售屋，被告甲○○除以現
    金支付簽約金（記憶中5、6萬元）外，隨著建築進度，每期
    支付2至3萬元不等，均由被告甲○○自名下帳戶提領現金支
    付，房屋完工後，再自被告甲○○帳戶提領10萬元支付交屋
    款，而雖由被告乙○○○辦理房貸，但均由被告甲○○支付
    每期之分期付款，此有被告乙○○○之房貸扣款帳戶存簿可
    參，其中每期扣房貸前除85年10月至96年2月是被告甲○○
    用現金以被告乙○○○名義匯入房貸外，幾乎均由被告甲○○匯款入房貸帳戶以供扣款；亦可參見被告甲○○之匯款帳
    戶存簿甲仙農會、帳號:0000000000000000 號及岡山農會、
    帳號:0000000000000000 號，可見被告甲○○確實自86年5
    月12日起幾乎每月從自己名下帳戶提款後匯款入被告乙○○○房貸帳戶扣款。
  (三)綜上所述，被告甲○○將系爭不動產借名登記於被告乙○○○之名下屬實，則如今以贈與之方式無償過戶至被告甲○○
    名下，亦符合保證書之規定，且亦非屬損及原告債權之行為
    ，原告自無權撤銷。
  (四)末查，原告對被告乙○○○之損害賠償債權是否成立亦有疑
    問，蓋鈞院民事庭已認定乙○○○於系爭車禍事故中無過失
    ，且判決確定，依爭點效理論，原告對被告乙○○○主張之
    損害賠償訴訟恐將為同一認定，則原告根本對被告乙○○○
    無法取得債權，本案自無訴之利益，一併敘明。
  (五)並聲明：1.原告之訴及假執行之請求均駁回；2.如受不利之
    判決，願供擔保請准宣告免為假執行。
三、兩造不爭執事項：
  (一)系爭房地即坐落臺南縣玉井鄉○○段第1096、1096-1號土地
    （應有部分均為313/10000）及其上建號第420號、門牌號碼
     臺南縣玉井鄉○○街180巷6號4樓之7房屋係於85年6月30日
     即為買受，於85年8月9日登記在被告乙○○○名下。
  (二) 被告乙○○○與被告甲○○間於民國95年1月4日以贈與為
     原因，就上開系爭房地為所有權移轉登記。
四、兩造爭執事項：
  (一)系爭房屋於85年6月間買賣，其實際買受人為被告乙○○○
    抑或被告甲○○？
  (二)本案原告損害之債權是否已經發生？是否得依民法第244條
    行使撤銷權？
五、得心證之理由：
（一）按侵權行為成立後，被害人即取得損害賠償請求權，此稽
      之侵權行為損害賠償請求權關於消滅時效之規定，民法第
      197條第1項定有明文。至於，被害人與侵害人間之請求賠
      償訴訟，係為確認侵害人應賠償之數額多寡，尚非可謂須
      待該給付訴訟經勝訴判決確定，侵權行為損害賠償請求權
      之債權始存在。本件訴外人鄭誠贊於94年7月2日遭被告乙○○○侵害，被告乙○○○並經臺灣高等法院臺南分院判
      處有期徒刑八月，減為四月，於98年5月13日確定，是侵
      害發生時系爭債權即已存在。被告抗辯原告之民事訴訟尚
      未確定，債權尚未發生，尚非可採。
（二）被告抗辯債權人對於債務人所為之有償行為，如欲聲請法
      院予以撤銷，必先證明自己之權利係因該項行為致受損害
      而後可，否則即無撤銷權行使之可言。抗辯原告應先舉證
      因系爭不動產之處分而受有之損害範圍何在，惟本件原告
      係主張「無償行為」為民法第244條第2項，並非第1項之
      「有償行為」原告誤引最高法院48年度臺上字第338號民
      事判例尚有誤會。
（三）「按土地法第四十三條規定：『依本法所為之登記，有絕
      對效力。』係為保護第三人起見，將登記事項賦予絕對真
      實之公信力，並非於保護交易安全之必要限度以外，剝奪
      真正權利人之權利。查本件兩造因不動產借名契約爭訟，
      於當事人彼此間，並無第三人因信賴登記而交易取得不動
      產之情形，自不得以土地法第四十三條規定逕認出名者係
      該借名不動產之真正權利人。」（最高法院96年度臺上字
      第2871號判決參照）本件系爭房地原登記為被告乙○○○
      ，於侵害發生後業已移轉所有權予甲○○，是系爭房地於
      85年6月間買賣，其實際買受人究為被告乙○○○抑或被
      告甲○○為本件首要審酌之點。
    (一)按當事人約定，一方（借名者）經他方（出名者）同意，
      而就屬於一方現在或將來之財產，以他方之名義，登記為
      所有人或其他權利人，即為借名契約。在現行法下，借名
      契約乃無名契約，依私法自治原則，當事人基於特定目的
      而訂立借名契約，如未違反強制規定或公序良俗，當非法
      所不許。故當事人間之權利義務，應先依雙方當事人之契
      約內容而定，契約未約定者，則以補充解釋之方法定之，
      並參考民法關於委任之相關規定。又按信託契約之成立，
      以信託人與受託人間有一定之經濟目的，及受託人取得信
      託財產之財產權為必為，非謂自己之財產，以他人名義登
      記時，雙方之間當然有信託契約存在。按依一般社會不動
      產贈與之經驗，通常會由受贈者保有權狀，由受贈者負擔
      爾後之稅賦等費用、享有不動產具有之權利，及不動產會
      交付受贈者使用，此為常態。
    (二)本件被告主張：系爭房地原本為被告甲○○所購買，借名
      登記於被告乙○○○名下，此有85年12月2日書立保證書
      一紙（本院卷第18頁被證1號）可以為證。本院始認依社
      會常情，顯少有於親屬間立有保證書之情事，有臨訟製作
      之虞，惟查，被告堅稱：該保證書當時書立之目的乃擔心
      若某日乙○○○意識不清或過世，該房地仍能過戶給甲○○，其他繼承人翁清龍、翁小莉均不得異議。當時為求慎
      重，還要求翁清龍、翁小莉為見證人，經本院當庭審視該
      保證書之原本，確認紙張、筆跡均已陳舊，形式上顯非臨
      訟製作之物，且翁清龍、翁小莉已在該保證書上簽名蓋章
      ，本院就形式上觀察，該保證書尚難認係臨訟偽造，先予
      敘明。
    (三)被告以：保證書中提及「借名登記於乙○○○名下」之原
      因，除尚未結婚還提及權衡諸多因素，尚考慮如下因素：
      1.被告甲○○購屋時係任職於高雄縣立甲仙國小、復於87
        年左右調至岡山國中，係一公教人員；若被告甲○○名
        下無不動產，將來可優先參與承購政府的公教住宅（積
        分較高，承購機率較大，且當時政府常推出建案）。
      2.首次購屋優惠利率每人1生僅有1次，因被告乙○○○年
        事已高再購屋機會相對較低，而被告甲○○尚年輕，小
        屋換大屋的機率極高，考慮將來換屋仍需貸款以作為購
        買不動產的資金之一，欲取得首次購屋優惠利率的資格
        已獲得較低的貸款利率（當時一般貸款利率頗高）。
      3.該不動產當時購入金額總價約220萬元，其中約30%為自
        備款，70%為貸款，因此考慮貸款成數高且為預售屋，
        所以自備款不需1次付清可依工程期逐一付款，是被告
        甲○○能力所能及。
      4.剛購置係爭不動產時，因地點離被告甲○○當時上班地
        點（甲仙國小）車程僅約30分鐘，且交通上亦較為方便
        （興南客運車最晚車班約21:30有利於當天往返上班地
        點及補習班再進修）；另父母也可長住或偶住。
      5.被告甲○○於結婚後調離甲仙，亦曾考慮過戶或賣出，
        但因過戶尚需支付l筆過戶費，因此，以賣出為優先考
        量，但因鄉下地方房市不興，以致無功而返，此事也就
        暫時擱置，直至發生此事，為極力保護自己的權益，才
        會當下立即著手辦理過戶事宜，惟此屋尚餘留有貸款，
        須先請銀行重新鑑價以償還原銀行貸款，因原銀行鑑價
        金額低，後又洽詢泛亞銀行、第一銀行，之中的過戶期
        間較冗長，以致於直至次年1月才完成過戶。
      6.上述理由，本院認尚非臨訟羅織之情狀，參酌被告甲○○身分、背景、購屋地點、工作地點、婚姻狀況等因素
        ，綜合判斷，尚非無據。
    (四)又查甲○○於84年與建商簽約時，尚屬預售屋，甲○○除
      以現金支付簽約金外，隨著建築進度，每期支付2至3萬元
      不等，均由甲○○自名下帳戶提領現金支付，房屋完工後
      ，再自甲○○帳戶提領10萬元支付交屋款，雖由乙○○○
      辦理房貸，但均由甲○○支付每期之分期付款，此有乙○○○之房貸扣款帳戶存簿（本院卷第19頁至第25頁被證2
      號），其中每期扣房貸前除85年10月至96年2月是甲○○
      用現金以乙○○○名義匯入房貸外，大多均由甲○○匯款
      入房貸帳戶以供扣款；又甲○○之匯款帳戶存簿甲仙農會
      、帳號:0000000000000000 號及岡山農會、帳號:
      0000000000000000號（本院卷第26頁至第36頁被證3號）
      ，可見甲○○確實自86年5月12日起幾乎每月自自己名下
      帳戶提款後匯款入乙○○○房貸帳戶扣款，被告主張：系
      爭房地雖登記於乙○○○名下，並由乙○○○辦理房貸，
      然實際上為甲○○所出資購買等語，尚非無據。
    (五)原告主張系爭房地係於85年6月30日即為買受，於85年8月
      9日登記在乙○○○名下，之後於95年1月4日始以贈與為
      原因而移轉登記予甲○○。而原告以：被告自承該不動產
      購入金額總價約220萬元，其中約30%為自備款，70%為貸
      款（參見被告97年9月23日民事答辯(二)狀第4頁），即其銀
      行貸款應約為154萬元，則在85年至95年間，此近10年之
      期間，每月至少清償15,000元款項，其抵押貸款之本金應
      已所剩不多，惟被告卻稱系爭房地在95年1月間過戶並辦
      理銀行轉貸，之前的貸款本金餘額尚有1,192,983元云云
      ，實有違常情云云。經本院向「復華商業銀行」（即系爭
      房地之原貸款銀行）函查乙○○○繳付本息之情形及至最
      後清還貸款時之本金餘額為何，該行陳報「乙○○○於85
      年8月29日將不動產設定最高限額抵押權新台幣209萬於本
      行，並按月攤還本息，惟借戶於95年1月12日清償本行貸
      款，並由本行於95年1月16日出具清償證明供借戶辦理塗
      銷」，此有元大商業銀行97年11月27日之陳報狀及放戶交
      易查詢附卷可稽。（本院卷第95頁、96頁）又依被告所檢
      附的繳款及付款記錄中，足證該系爭不動產價金係由被告
      甲○○一人獨力負擔，一人獨資購買，應堪足採。被告所
      辯尚無不實。
    (六)此外，被告甲○○陳報第一銀行存摺資料一份（本院卷第
      68頁被證6號），證明為清償之前之房貸，另於第一銀行
      抵押借款85萬元、信用貸款35萬元，以清償之前房貸餘額
      1,192,983元，系爭房屋之前貸款由被告甲○○按期清償
      ，之後貸款亦成為被告甲○○之債務，被告甲○○確為系
      爭房屋之原所有權人等語尚非無據。
六、綜上所述，原告認被告間之移轉系爭不動產屬「詐害行為」
    ，難認有理由，被告等辯稱非「詐害行為」核亦有據。被告
    甲○○將系爭不動產借名登記於乙○○○之名下，嗣後以贈
    與之方式無償過戶至甲○○名下，符合被告於85年12月2日
    所立保證書之約定，系爭不動產既為被告甲○○所有，既非
    屬害及原告債權之行為，原告自無權撤銷。原告主張被告二
    人係以無償行為及通謀為虛偽意思表示而損害其債權，訴請
    撤銷其等上述債權及物權行為部分，洵屬無據，其進而主張
    依法撤銷各該債權及物權行為後，被告甲○○並應塗銷該所
    有權移轉登記及賠償損失之部分，自亦無理由。
七、從而，原告依民法第244條第1項、第4項前段、第113條、第
    213條第1、2項、第78條之規定，請求被告間就系爭土地及
    建物，於94年12月15日所為贈與行為，及於95年1月4日以贈
    與為原因所為所有權移轉行為，均應予撤銷，進而，被告甲○○並應塗銷該所有權移轉登記及賠償損失，並無理由，均
    應予駁回。原告之訴既無理由，其假執行之聲請自失所附麗
    ，併駁回之。
八、兩造其餘之攻擊或防禦方法及未經援用之證據，經本院斟酌
    後，認為均不足以影響本判決之結果，自無逐一詳予論駁之
    必要，併此敘明。
結論：原告之訴為無理由，依民事訴訟法第78條，判決如主文。
中    華    民    國    98    年    6     月    30    日
                  民事第二庭    法  官  侯明正
以上正本係照原本作成
如對本判決上訴，須於判決送達後20日內向本院提出上訴狀。
中    華    民    國    98    年    6     月    30    日
                                書記官  程欣怡


司法院資訊處製作；財團法人民間司法改革基金會備份。
